# 求助陈版：向主机厂金融公司借款的现金流处理问题

提问人：sisiminglei 时间：2018-03-28 23:05:09
公司是4S店，在向主机厂下订单后，可以以该批车辆合格证做质押，向主机厂金融公司借款，主机厂金融公司会直接将车款转给主机厂，主机厂金融公司规定免息期，超过免息期有利息，公司一般会在免息期内将车辆卖掉，偿还借款，做账时：采购时借：库存商品贷：应付账款 取得借款时 借：应付账款 贷：短期借款 车辆销售后 将收到的款项 偿还主机厂金融公司 借：短期借款 贷：银行存款 如果按照上述方式编制现金流 只有销售商品取得的现金流 和 偿还借款的现金流 采购支付和取得借款现金流没有 经营活动现金流就很大 目前有两种解决方案 一种主张 偿还借款支付的现金流就是支付的采购款 应该放在采购支付里 另一种主张与资产负债表勾稽上 将采购支付和取得借款的现金流同时做出来 请教陈版 哪一种处理方式更为合理 或者说有其他更好的合理的处理方式

回答人：chenyiwei
一般不建议采用后一种模拟两笔现金流的做法，可以考虑采用第一种。

提问人：sisiminglei 时间：2018-03-31 14:09:34
那这样的话 现金流量表和资产负债表的短期借款勾稽不上了 请教陈版 从金融公司取得短期借款根据实质来说在应付账款核算是不是更合理呢？

回答人：chenyiwei
还是建议作为短期借款。汽车金融公司是银监会批准的金融机构，不是一般的商业信用。

提问人：sisiminglei 时间：2018-05-24 13:36:24
那请教陈版 超过免息期销售的车辆会有利息 这笔利息在编制现金流量表时是不是应该放在分配股利、利润或偿付利息支付的现金处理？还是放在支付其他与经营活动有关的现金？

回答人：chenyiwei
分配股利、利润或偿付利息支付的现金。